【裁判字號】    99,訴,475
【裁判日期】    990720
【裁判案由】    違反毒品危害防制條例
【裁判全文】
臺灣屏東地方法院刑事判決               99年度訴字第475號
公  訴  人  臺灣屏東地方法院檢察署檢察官
被      告  甲○○
上列被告因違反毒品危害防制條例案件，經檢察官提起公訴（99
年度毒偵字第663 號），嗣被告於本院準備程式進行中先就被訴
事實為有罪之陳述，本院告知被告簡式審判之旨，並聽取當事人
之意見後，本院合議庭裁定改由受命法官獨任依簡式審判程式審
理，判決如下：
    主  文
甲○○施用第一級毒品，累犯，處有期徒刑壹年。
    事  實
一、甲○○前因施用毒品案件，經送觀察、勒戒後，認無繼續施
    用毒品傾向，於87年7 月10日釋放出所執行完畢，由臺灣屏
    東地方法院檢察署檢察官以88年戒毒偵字第26號為不起訴處
    分確定。其後，又於89年間復因施用第一、二級毒品案件，
    經強制戒治並起訴，戒治部分於90年11月9 日期滿執行完畢
    ，刑責部分經本院分別判處有期徒刑7 月、4 月，應執行有
    期徒刑10月確定；92年間另因竊盜案件，經本院以91年度易
    字第1197號判處有期徒刑7 月確定，上開2 案件接續執行，
    於92年9 月9 日假釋出監，嗣經撤銷假釋，於93年4 月15日
    入監執行，並於93年8 月11日執行完畢。93年間另因竊盜案
    件，經臺灣高等法院高雄分院以92年上訴字第691 號判處有
    期徒刑2 年8 月及刑前強制工作3 年確定，迄98年1 月11日
    執行完畢。仍不知悔改，復基於施用第一、二級毒品海洛因
    及甲基安非他命之犯意，於99年1 月18日下午5 時許，在屏
    東縣屏東市○○路「全國加油站」廁所內，將海洛因及甲基
    安非他命摻入針筒，嗣以注射之方式同時施用海洛因及甲基
    安非他命1 次。迄於99年1 月21日因另案為警拘提而查獲，
    經警採尿送驗，檢出海洛因代謝後之嗎啡及甲基安非他命陽
    性反應，始悉上情。
二、案經屏東縣政府警察局屏東分局報請臺灣屏東地方法院檢察
    署檢察官偵查起訴。
    理  由
一、本案被告甲○○所犯施用毒品案件，並非法定刑為死刑、無
    期徒刑或最輕本刑3 年以上有期徒刑之罪，亦非高等法院管
    轄第一審之案件，而被告於本院準備程序中就被訴事實為有
    罪之陳述，本院合議庭乃裁定由受命法官獨任進行簡式審判
    程序。又簡式審判程序之證據調查，依刑事訴訟法第273 條
    之2 規定，不受同法第159 條第1 項審判外陳述排除之限制
    ，再被告對於卷內之各項證據，亦不爭執證據能力，故卷內
    所列之各項證據，自得作為證據，先予敘明。
二、上開犯罪事實，業經被告甲○○於本院坦承不諱，且被告為
    警查獲時，採尿送驗結果分別呈嗎啡（即海洛因水解後之反
    應）及甲基安非他命之陽性反應，有屏東縣警察局屏東分局
    毒品案件涉嫌人尿液採證編號姓名對照表、臺灣檢驗科技股
    份有限公司濫用藥物尿液檢驗報告各1 紙在卷可稽；參以上
    述鑑驗結果，係檢驗機關本於專業知識及以精密儀器或科學
    檢驗方法所得之結論，自可憑信。此外，復有偵查報告、照
    片2 張等在卷可考。綜上，足認被告上開任意性自白與事實
    相符，堪予採信。從而本件事證明確，被告犯行洵堪認定，
    應依法論科。
三、查海洛因、甲基安非他命分別係屬毒品危害防制條例第2 條
    第2 項第1 款、第2 款所稱之第一級、第二級毒品，均不得
    持有、施用，被告竟持以施用，是核被告所為，分別係犯毒
    品危害防制條例第10條第1 項、第2 項之施用第一級毒品、
    施用第二級毒品罪。被告於上開事實欄所述時、地以將海洛
    因、甲基安非他命等毒品同時置放於針筒內注射進入體內之
    單一方式同時施用第一級毒品海洛因與第二級毒品甲基安非
    他命，乃以1 行為同時觸犯上開2 罪名，為想像競合犯，應
    依刑法第55條之規定，從一重之施用第一級毒品罪處斷。又
    按毒品之施用並無一定之方式，端視施用者之喜好而定，而
    海洛因及甲基安非他命亦非不能混合施用，若將二者以上開
    方式施用，於施用者尿液中應可檢出嗎啡、甲基安非他命陽
    性反應，且綜觀全案卷證亦別無任何積極證據足認被告係於
    不同時地、以不同方法分別施用上開二種毒品。公訴意旨所
    認被告基於各別犯意分別施用第一、二級毒品之犯行，應予
    分論併罰者，容有未洽。至被告於施用前持有第一級毒品海
    洛因、第二級毒品甲基安非他命之低度行為應被施用之高度
    行為所吸收，不另論罪。又被告前有如事實欄所示之科刑及
    執行情形，有臺灣屏東地方法院檢察署刑案資料查註紀錄表
    、臺灣高等法院被告前案紀錄表各1 份附卷足憑，其於刑之
    執行完畢後5 年內，故意再犯本件有期徒刑以上之罪，為累
    犯，應依刑法第47條第1 項加重其刑。爰審酌被告前已有如
    事實欄所述多次施用毒品之犯罪資料，然未能因此知所警惕
    、謹慎行止，仍不思自律，猶自陷於毒癮之害，復犯下本案
    ，原不宜寬貸，惟念其施用毒品乃自戕行為，被告復已坦承
    罪行，犯後態度尚可等一切情狀，量處如主文所示之刑，以
    示懲儆。
據上論斷，應依刑事訴訟法第299 條第1 項前段、第273 條之1
第1 項，毒品危害防制條例第10條第1 項、第2 項，刑法第11條
前段、第55條、第47條第1 項，判決如主文。
本案經檢察官曾士哲到庭執行職務
中    華    民    國    99    年    7     月    20    日
                  刑事第四庭    法  官  李謀榮
以上正本證明與原本無異。
如不服本判決應於收受判決後10日內向本院提出上訴書狀，並
應敘述具體理由；其未敘述上訴理由者，應於上訴期間屆滿後
20日內向本院補提理由書（均須按他造當事人之人數附繕本）
「切勿逕送上級法院」。
中    華    民    國    99    年    7     月    20    日
                                書記官  蔡進吉
附錄本案論罪科刑法條：
毒品危害防制條例第10條
施用第一級毒品者，處6 月以上5 年以下有期徒刑。
施用第二級毒品者，處3 年以下有期徒刑。

司法院資訊處製作；財團法人民間司法改革基金會備份。
